【裁判字號】    98,消債抗,56
【裁判日期】    990608
【裁判案由】    更生
【裁判全文】
臺灣桃園地方法院民事裁定            98年度消債抗字第56號
抗告人即
債務人      甲○○
上列抗告人聲請更生事件，對於本院民國98年4 月16日97年度消
債更字1062 號所為裁定，提起抗告，本院裁定如下：
    主  文
原裁定廢棄。
    理  由
一、按關於更生或清算之程序，除本條例別有規定外，準用民事
    訴訟法之規定，消費者債務清理條例（下稱本條例）第15條
    定有明文。又按認抗告為有理由者，應廢棄原裁定，自為裁
    定，必要時得命原法院或審判長更為裁定，民事訴訟法第49
    2 條亦定有明文。
二、抗告意旨略以：抗告人每月固定收入約新台幣（下同）30,0
    00元，原審雖認定抗告人每月必要支出9,820 元，健保費
    659 元、房屋稅417 元、扶養幼女之費用6,000 元，仍有
    13,095元可供清償其無擔保債務1,295,002 元之情，惟其積
    欠合作金庫銀行之有擔保之債務，該擔保之房屋及土地已遭
    法院查封拍賣，拍賣所得無法清償原擔保之債務，抗告人日
    後所負擔之無擔保債務，應超過上開1,295,002 元甚多，且
    抗告人每月仍需負擔有擔保債務之本金利息約7,800 元，是
    縱令最大債權銀行同意以最優惠之方案180 期零利率與抗告
    人達成協商，抗告人亦無法負擔，是原審裁定駁回抗告人更
    生之聲請，自有未當，為此提出抗告，請求廢棄原裁定等情
    。
三、經查：
    (一)抗告人所有之坐落桃園縣中壢市○○段第2364地號土地及
      其上門牌號碼桃園縣中壢市○○街261 巷13號11樓之房屋
      及土地，已經本院民事執行處拍賣拍定，所拍定價款不足
      清償抵押權人合作金庫之抵押債權，不足款為1,328,000
      元之情，業經抵押債權人合作金庫代理人陳述明確，且與
      本院依職權調閱本院97年度司執字第41227 號執行案件查
      核屬實，加上原無擔保債務1,295,002 元，合計共2,623,
      002 元，如以180 期零利率清償，每月應繳納14,572元（
      計算式：2,623,023 ÷180=14,572），惟最大債權銀行合
      作金庫銀行代理人於本院陳稱：「再次協商，依其公司內
      規，180 期零利率可能沒有辦法。」（參見本院99年3 月
      30日筆錄），所以抗告人若能與最大債權銀行成立一致協
      商，每月應繳納之金額必超過14,572元。
    (二)另抗告人曾向永豐商業銀行借款，並提供劉恒銀所有之建
      物及土地供永豐商業銀行設定最高限額130 萬元之抵押權
      ，現尚欠本金約96萬元，每月應繳納6,900 元之情，亦據
      永豐商業銀行代理人陳述在卷（參99年3 月30日筆錄），
      並有永豐商業銀行於原審提出之申保人借款資料查詢單（
      見原審卷第68頁）為證。
    (三)綜上，若抗告人縱能與最大債權銀行協商，取得180 期清
      償期限，則抗告人每月應繳納之金額必大於21,472元（因
      非零利率）。加上每月最低生活支出9,820 元，共計
      31,292元，已超出抗告人每月收入30,000元，更何況其尚
      有一女待扶養（與前妻共同分擔，每人4,910 元），及每
      月健保費659 元須給付，是抗告人有不能清償之事實。
四、綜上所述，本件抗告人有不能清償之事實，原裁定未及審酌
    ，遽予駁回抗告人之聲請更生，容有未洽。故抗告意旨執此
    指摘原裁定不當，求予廢棄，為有理由，應由本院將原裁定
    廢棄。另本院認本件有發回原審更為妥適處理之必要，附此
    敘明。
五、據上論結，本件抗告為有理由，爰依消費者債務清理條例第
    15條、民事訴訟法第492條，裁定如主文。
中    華    民    國    99    年    6     月    8     日
              民事第一庭   審判長法  官  郭琇玲
                                 法  官  陳振嘉
                                 法  官  吳爭奇
上為正本係照原本作成。
不得抗告。
中    華    民    國    99    年    6     月    8     日
                                 書記官  黃瓊儀

司法院資訊處製作；財團法人民間司法改革基金會備份。
